bg-BG: Тип на 3-тата струна за класическа китара: Гладка (без намотка); С намотка; Друго
nl: Klassieke gitaar snaar derde snaartype: Glad (niet-omwonden); Omwonden; Anders
es: Tipo de tercera cuerda de guitarra clásica: Lisa (sin entorchar); Entorchada; Otro
sk-SK: Typ 3. struny na klasickej gitare: Hladká (neovinutá); Ovinutá; Iné
zh-CN: 古典吉他三弦类型: 裸弦（无缠丝）; 缠丝弦; 其他
sl-SI: Tip tretje strune klasične kitare: Gladka (neovita); Ovita; Drugo
pt-BR: Tipo de corda da 3ª corda do violão clássico: Lisa (sem enrolamento); Com enrolamento; Outro
fi: Klassinen kitaran kieli, kolmannen kielen tyyppi: Sileä (punomaton); Punottu; Muu
en: Classical guitar string 3rd string type: Plain (unwound); Wound; Other
ro-RO: Tipul celei de a 3-a corzi de chitară clasică: Simplă (neînfășurată); Înfășurată; Altele
da: Klassisk guitarstreng, type med 3. streng: Glat (uspundet); Spundet; Andet
cs: Typ 3. struny pro klasickou kytaru: Hladká (bez opředení); Opředená; Jiné
vi: Loại dây đàn guitar cổ điển (dây thứ 3): Trơn (không bọc); Bọc; Khác
pt-PT: Corda de guitarra clássica tipo da 3.ª corda: Lisa (sem enrolamento); Com enrolamento; Outro
it: Chitarra classica Stringa 3a stringa tipo: Liscia (non rivestita); Rivestita; Altro
sv: Klassisk gitarrsträng 3:e strängtyp: Ospunnen (solid); Spunnen; Annan
lt-LT: Klasikinės gitaros 3-iosios stygos tipas: Lygus (neapvyniotas); Apvyniotas; Kita
ja: クラシックギターストリングの第3ストリングタイプ: プレーン (巻線なし); ワウンド (巻線); その他
nb: Klassisk gitarstyrke 3. styrke type: Glatt (uten omspinning); Omspunnet; Annen
de: Typ der 3. Saite der klassischen Gitarre: Blank (nicht umwunden); Umwunden; Sonstige
hu: Klasszikus gitárhúr 3. húrtípus: Sima (fonatlan); Fonott; Egyéb
tr: Klasik gitar teli 3. tel türü: Sade (sarımsız); Sarımlı; Diğer
ru: Тип 3-й струны для классической гитары: Без обмотки; В обмотке; Другой
hr-HR: Žice za klasičnu gitaru, tip treće žice: Glatka (nenamotana); Namotana; Ostalo
zh-TW: 古典吉他第 3 弦類型: 素弦 (無纏繞); 纏繞弦; 其他
th: ประเภทสายกีตาร์คลาสสิกสายที่ 3: เรียบ (ไม่ได้พัน); พัน; อื่นๆ
fr: Type de troisième corde de guitare classique: Lisse (non filée); Filée; Autre
el: Τύπος 3ης χορδής κλασικής κιθάρας: Απλή (χωρίς περιέλιξη); Με περιέλιξη; Άλλος
ko: 클래식 기타 스트링 3번째 스트링 유형: 플레인(언와운드); 와운드; 기타
pl: Typ trzeciej struny gitary klasycznej: Gładka (bez owijki); Z owijką; Inna